臺灣高雄地方法院刑事判決　　　　　　　94年度訴字第1360號
公　訴　人　臺灣高雄地方法院檢察署檢察官
被　　　告　甲○○
上列被告因違反毒品危害防制條例案件，經檢察官提起公訴（93
年度毒偵字第1561、2154號），於本院行準備程序中，被告先就
被訴事實為有罪之陳述，經告知被告簡式審判程序之旨，並聽取
當事人之意見後，經本院合議庭裁定由受命法官獨任進行簡式審
判程序，判決如下：
    主  文
甲○○連續施用第一級毒品，累犯，處有期徒刑壹拾月，扣案海
洛因貳包（其中壹包淨重零點零伍公克、包裝重零點貳肆公克；
其中壹包淨重零點零參公克、包裝重零點壹柒公克），沒收銷燬
之；又連續施用第二級毒品，累犯，處有期徒刑捌月，扣案甲基
安非他命壹包（驗前毛重零點肆公克、驗後毛重零點參公克），
沒收銷燬之。應執行有期徒刑壹年肆月，扣案之海洛因貳包（其
中壹包淨重零點零伍公克、包裝重零點貳肆公克；其中壹包淨重
零點零參公克、包裝重零點壹柒公克）、甲基安非他命壹包（驗
前毛重零點肆公克、驗後毛重零點參公克），均沒收銷燬之。
    事  實
一、甲○○曾於民國88年間因竊盜案件，經臺灣新竹地方法院判
    處有期徒刑9 月確定，於89年3 月28日執行完畢；又於91年
    間，因違反毒品危害防制條例案件，經本院以92年易字第
    773 號案件，判處有期徒刑6 月確定，於93年9 月4 日執行
    完畢。又其前曾於89年間因施用毒品案件，經臺灣新竹地方
    法院以89年度毒聲字第2980號裁定送觀察、勒戒後，認無繼
    續施用毒品傾向，經臺灣臺北地方法院檢察署檢察官於90
    年9 月10日，以90年度毒偵字第1317號案件，為不起訴處分
    確定；又於91年間，因施用毒品案件，經本院以91年度毒聲
    字第6215號裁定送觀察、勒戒後，認有繼續施用毒品之傾向
    ，復經本院以92年度毒聲字第1396號裁定送強制戒治，同時
    經檢察官提起公訴，以前開案件判處有期徒刑6 月確定，後
    因無繼續執行強制戒治之必要，而經本院以92年度毒聲字第
    6637號裁定停止戒治，於92年12月29日釋放並接續執行前開
    6 月之有期徒刑，而於93年9 月4 日執行完畢出獄。詎其仍
    不知悔改，於前開強制戒治執行釋放後5 年內，又基於施用
    第一、二級毒品海洛因、安非他命之概括犯意，自93年12月
    間某日起，至94年7 月23日止，在高雄縣鳳山市○○○路
    121 之3 號自宅及同市○○路友人住處，以海洛因粉末摻入
    香煙吸食之方式，連續施用第一級毒品海洛因多次，及以將
    安非他命晶體置於玻璃球上以火在下方燒烤吸食氣化煙霧之
    方式，連續施用第二級級毒品安非他命多次。嗣於（1）94
    年1 月22日晚上7 時10分許，在高雄縣鳳山市○○街仙公廟
    前，為警查獲，並扣得海洛因及安非他命各1 包（海洛因淨
    重0.05公克、空包裝重0.24公克；安非他命驗前毛重0.4 公
    克、驗後毛重0.3 公克）；（2）94 年2 月15日中午12時40
    分許，在高雄縣鳳山市○○路245 巷口，為警查獲，並扣得
    海洛因1 包（淨重0.03公克，空包裝重0.17公克）。
二、案經高雄縣警察局鳳山分局報告臺灣高雄地方法院檢察署檢
    察官偵查起訴。
    理  由
一、本件被告所犯為死刑、無期徒刑、最輕本刑為3年以上有期
    徒刑以外之罪，其於準備程序中就被訴事實為有罪之陳述，
    經告知簡式審判程序之旨，並聽取當事人之意見後，本院認
    為適宜獨任進行簡式審判程序，而裁定進行簡式程序審理，
    合先敘明。
二、前開犯行，業據被告甲○○於本院審理時坦承不諱，並有前
    開海洛因2 包、安非他命1 包扣案可證。扣案海洛因經送驗
    確為海洛因成分，其中1 包，淨重0.05公克，空包裝重0.24
    公克，其中1 包，淨重0.03公克，空包裝重0.17公克，此有
    法務部調查局94年3 月21日，調科壹字第220019290 號、及
    94年4 月20日，調科壹字第220019685 號之鑑定通知書2 紙
    附卷可稽；另扣案安非他命，亦確為甲基安非他命成份，亦
    有高雄醫學大學附設中和紀念醫院94年5 月10日，報告編號
    0000-000號檢驗報告附卷可稽；而被告前後2 次為警查獲後
    採尿送驗，亦均呈嗎啡及甲基安非他命之陽性反應，此分別
    有台灣檢驗科技股份有限公司94年2 月14日及同年3 月4 日
    ，報告編號KＺ000000000000、KＺ000000000000號之濫用藥物
    尿液檢驗報告2 紙在卷足憑。是被告前開自白與事實相符，
    被告犯行，洵堪認定。另被告曾於89年間因施用毒品案件，
    經臺灣新竹地方法院以89年度毒聲字第2980號裁定送觀察、
    勒戒後，認無繼續施用毒品傾向，經臺灣臺北地方法院檢察
    署檢察官於90年9 月10日，以90年度毒偵字第1317號案件，
    為不起訴處分確定；又於91年間，因施用毒品案件，經本院
    以91年度毒聲字第6215號裁定送觀察、勒戒後，認有繼續施
    用毒品之傾向，復經本院以92年度毒聲字第1396號裁定送強
    制戒治，同時經檢察官提起公訴，以前開案件判處有期徒刑
    6 月確定，後因無繼續執行強制戒治之必要，而經本院以92
    年度毒聲字第6637號裁定停止戒治，於92年12月29日釋放並
    接續執行前開6 月之有期徒刑，而於93年9 月4 日執行完畢
    出獄，此亦有臺灣高等法院被告全國前案紀錄表附卷可稽，
    則被告於前開觀察、勒戒及強制戒治釋放後之5 年內，再犯
    本案之施用毒品罪，依毒品危害防制條例第23條第2 項規定
    ，應由本院依法論科。
三、核被告甲○○所為，係犯毒品危害防制條例第10條第1 項之
    施用第一級毒品罪及同條第2 項之施用第二級毒品罪。被告
    雖先後非法持有安非他命及持有海洛因多次，惟其持有後，
    進而施用，其持有之低度行為應被施用之高度行為所吸收，
    均不另論其非法持有毒品罪。被告連續多次施用第一、二級
    毒品行為，均時間密接、犯罪構成要件相同，顯係基於概括
    犯意為之，均應分別依連續犯規定論處，並加重其刑。又其
    所犯前開二罪間，方法各別，行為互異，應分論併罰。又被
    告曾於88年間因竊盜案件，經臺灣新竹地方法院判處有期徒
    刑9 月確定，於89年3 月28日執行完畢；又於91年間，因違
    反毒品危害防制條例案件，經本院以92年易字第773 號案件
    ，判處有期徒刑6 月確定，於93年9 月4 日執行完畢，此有
    高等法院被告全國前案紀錄表附卷可稽，其於前開有期徒刑
    執行完畢後，5 年以內再犯本案有期徒刑以上之罪，為累犯
    ，均應依刑法第47條規定加重其刑。又其同時有兩種加重事
    由，應依同法第70條規定，遞加重之。另檢察官雖僅就被告
    至92年2 月15日採尿前之施用第一、二級毒品之犯行提起公
    訴，而未論及本案論罪之其他部分，但本案論罪之其他部分
    與起訴部分既有連續犯之裁判上一罪關係，業如前述，其均
    應為起訴效力所及，本院自得一併審理，併此敘明。審酌被
    告曾經施用毒品送觀察、勒戒及強制戒治，經不起訴處分、
    判處刑罰後，又施用毒品為警查獲，足見被告並戒斷毒癮之
    意志不堅，惟其犯罪係自戕行為，犯後坦承犯行態度良好等
    ，及其他一切情狀，爰分別量處如主文所示之刑，以資懲儆
    ，並定其應執行刑。扣押海洛因2 包，確係海洛因成份，其
    中1 包，淨重0.05公克，空包裝重0.24公克，其中1 包，淨
    重0.03公克；另扣案安非他命1 包，亦確為甲基安非他命成
    份，均如前述，爰均依毒品危害防制條例第18 條 第1 項規
    定前段，沒收銷燬之。
據上論斷，應依刑事訴訟法第299條第1項前段、第273條之1第1
項，毒品危害防制條例第10條第1項、第2項、第18條第1項前段
，刑法第11條、第56條、第47條、第51條第5 款、第9 款，判決
如主文。
本案經檢察官乙○○到庭執行職務。
中　　華　　民　　國　　94　　年　　8 　　月　　16　　日
                        鳳山刑事第2庭
                            法　官  邱明弘
如不服本判決，應於送達後10日內，向本院提出上訴狀。
                            書記官  陳掌珠
中　　華　　民　　國　　94　　年　　8 　　月　　16　　日
附錄法條：
毒品危害防制條例第十條
施用第一級毒品者，處六月以上五年以下有期徒刑。
施用第二級毒品者，處三年以下有期徒刑。
